Minutes et répertoires du notaire Achille TOURIN, 7 mai 1822 - 19 octobre 1842 (étude XXIX)
Archives nationales
- Minutes de Achille TOURIN, 1er mai 1822 - décembre 1861; MC/ET/XXIX/876 - MC/ET/XXIX/1089
  - Minutes. 1839, février, février 1839; MC/ET/XXIX/1055
    - Inventaire après décès: Magnan, Victor-Amédée. Papillon (rue), n° 6, 13 février 1839; MC/ET/XXIX/1055
      inventaire après décès; Papillon (rue); Magnan, Victor-Amédée
    - Inventaire après décès: Marcadier, Anne-Rose-Jean-Baptiste. Avy, Jean-André (veuve). Buci (rue de), n° 15, 14 février 1839; MC/ET/XXIX/1055
      inventaire après décès; Buci (rue de); Marcadier, Anne-Rose-Jean-Baptiste; Avy, Jean-André
    - Inventaire après décès: Durenne, Joseph. Charbon de terre (commis marchand). Faubourg-Saint-Antoine (rue du), n° 47, cour Saint-Louis, 16 février 1839; MC/ET/XXIX/1055
      livres
      inventaire après décès; Faubourg-Saint-Antoine (rue du); Durenne, Joseph; commerçant
    - Notoriété après décès: Vallebonne, Cécilia., 26 février 1839; MC/ET/XXIX/1055
      Décédée à 50 ans à Briançon (Hautes-Alpes) (acte de décès), testament déposé le 25 février 1839, ET/XXIX/1055
      notoriété; Briançon (Hautes-Alpes); Vallebonne, Cécilia
  - Minutes. 1839, mars, mars 1839; MC/ET/XXIX/1056
    - Inventaire après décès: Cheron, Louise-Françoise-Mélanie. Descottes, Charles-Augustin (épouse). Peintre en bâtiments (ouvrier). Montmartre, Pigalle (boulevard), n° 12, 8 mars 1839; MC/ET/XXIX/1056
      expédition du mariage du 22 janvier 1831 chez Me Tourin annexée
      inventaire après décès; Pigalle (place); Cheron, Louise-Françoise-Mélanie; Descottes, Charles-Augustin; peintre; peintre en bâtiment
    - Notoriété après décès: Cochefer, Jacques-Philippe. Débitant de tabac. Bac (rue du), n° 116, 14 mars 1839; MC/ET/XXIX/1056
      Anne Joséphine Plumatte son épouse, même profession, avec l'acte de décès
      notoriété; Bac (rue du); Cochefer, Jacques-Philippe; commerçant
    - Inventaire après décès: Huet, Geneviève-Nicole. Diacre, Jacques (veuve-en-2e-noces); Delasalle, Jean (comte) (veuve-en-1ères-noces). Rentière. officier invalide. comte. Cherche-Midi (rue du), n° 85. veuve d'André Vacher, épouse en 1ères noces et divorcée du Sieur Delasalle, veuve en 4e noces (?) de Jacques Diacre., 14 mars 1839; MC/ET/XXIX/1056
      Notoriété après décès (avec acte de décès) le 4 mars 1839, ET/XXIX/1056
      inventaire après décès; Cherche-Midi (rue du); Huet, Geneviève-Nicole; Diacre, Jacques; Delasalle, Jean; Vacher, André
    - Inventaire après décès: Courdavault, Marie-Pierrette. Foucou, Philippe-Alexandre (veuve); Millot, Guillaume (veuve). Rentière. Passy, Grande rue, n° 8, 15 mars 1839; MC/ET/XXIX/1056
      licitation de deux maisons au 21 et 23 rue Taranne
      inventaire après décès; Passy (ancienne commune); Passy (rue de); Courdavault, Marie-Pierrette; Foucou, Philippe-Alexandre; Millot, Guillaume
    - Inventaire après décès: Durand, Augustine-Charlotte-Gabrielle-Valentine. Boucheries-Saint-Germain (rue des), n° 50, 18 mars 1839; MC/ET/XXIX/1056
      testament déposé le 26 février 1839, ET/XXIX/1055
      inventaire après décès; Boucheries-Saint-Germain (rue des); Durand, Augustine-Charlotte-Gabrielle-Valentine
    - Notoriété après décès: Renard, Virginie-Euphrasie. Pregnon, Jean-Nicolas (épouse). Homme de confiance. Saints-Pères (rue des), n° 79. décédée à 24 ans, 22 mars 1839; MC/ET/XXIX/1056
      Acte de décès
      18 mars 1839, testament, ET/XXIX/1039
      notoriété; testament; Saints-Pères (rue des); Renard, Virginie-Euphrasie; Pregnon, Jean-Nicolas; secrétaire
  - Minutes. 1839, avril, avril 1839; MC/ET/XXIX/1057
  - Minutes. 1839, mai, mai 1839; MC/ET/XXIX/1058
  - Minutes. 1839, juin, juin 1839; MC/ET/XXIX/1059
  - Minutes. 1839, juillet, juillet 1839; MC/ET/XXIX/1060
  - Minutes. 1839, août - 1839, septembre, août 1839 - septembre 1839; MC/ET/XXIX/1061
  - Minutes. 1839, octobre - 1839, novembre, octobre 1839 - novembre 1839; MC/ET/XXIX/1062
  - Minutes. 1839, décembre, décembre 1839; MC/ET/XXIX/1063
  - Minutes. 1840, janvier, janvier 1840; MC/ET/XXIX/1064
  - Minutes. 1840, février, février 1840; MC/ET/XXIX/1065
  - Minutes. 1840, mars, mars 1840; MC/ET/XXIX/1066
  - Minutes. 1840, avril, avril 1840; MC/ET/XXIX/1067
  - Minutes. 1840, mai, mai 1840; MC/ET/XXIX/1068
  - Minutes. 1840, juin, juin 1840; MC/ET/XXIX/1069
  - Minutes. 1840, juillet, juillet 1840; MC/ET/XXIX/1070
  - Minutes. 1840, août, août 1840; MC/ET/XXIX/1071
  - Minutes. 1840, septembre, septembre 1840; MC/ET/XXIX/1072
  - Minutes. 1840, octobre, octobre 1840; MC/ET/XXIX/1073
  - Minutes. 1840, novembre, novembre 1840; MC/ET/XXIX/1074
  - Minutes. 1840, décembre, décembre 1840; MC/ET/XXIX/1075
  - Minutes. 1840, janvier, janvier 1840; MC/ET/XXIX/1076
  - Minutes. 1841, février, février 1841; MC/ET/XXIX/1077
  - Minutes. 1841, mars, mars 1841; MC/ET/XXIX/1078
  - Minutes. 1841, avril, avril 1841; MC/ET/XXIX/1079
  - Minutes. 1841, mai, mai 1841; MC/ET/XXIX/1080
  - Minutes. 1841, juin, juin 1841; MC/ET/XXIX/1081
  - Minutes. 1841, juillet, juillet 1841; MC/ET/XXIX/1082
  - Minutes. 1841, août, août 1841; MC/ET/XXIX/1083
  - Minutes. 1841, septembre - 1841, octobre, septembre 1841 - octobre 1841; MC/ET/XXIX/1084
  - Minutes. 1841, novembre, novembre 1841; MC/ET/XXIX/1085
  - Minutes. 1841, décembre, décembre 1841; MC/ET/XXIX/1086
  - Minutes. 1842, janvier, janvier 1842; MC/ET/XXIX/1087/A
    Ancienne(s) cote(s):
    ET/XXIX/1087
    - Inventaire après décès de Joseph François Chrisostome Turcas, sous-intendant militaire de 1ère classe, officier de la Légion d'honneur, rue Laffitte n° 5. Inventaire dressé à la requête de Victoire Henriette Cherubini., 20 janvier 1842; MC/ET/XXIX/1087/A
      Date de révision :2011
      24 octobre 1827, mariage de Hippolyte-François-Balthazard-Nicolas Rosellini et de Zénubie-Zoé Cherubini, RE/XXIX/13. 6 juillet 1831, donation Chomel à Victoire-Henriette Cherubini, épouse Turcas, RE/XXIX/14.
      inventaire après décès; Laffitte (rue); Turcas, Joseph-François-Chrisostôme; Cherubini, Victoire-Henriette; Rosellini, Hippolyte-François-Balthazard-Nicolas; Cherubini, Zénubie-Zoé; Chomel; officier (armée)
  - Minutes. 1842, février - 1842, avril, février 1842 - avril 1842; MC/ET/XXIX/1087/B
    ET/XXIX/1087 bis
  - Minutes. 1842, mai - 1842, juillet, mai 1842 - juillet 1842; MC/ET/XXIX/1088
  - Minutes. 1842, août - octobre, août - octobre 1842; MC/ET/XXIX/1089
    1842, 1 août à 19 octobre: actes passés par-devant Achille Tourin.
    1842, 20 octobre à 31 octobre: actes passés par-devant François Lefort.
- Répertoire(s) de Achille TOURIN, 8 décembre 1821 - 18 juillet 1844; MC/RE/XXIX/12 - MC/RE/XXIX/18
  - Répertoire. 1821, 8 décembre - 1825, 16 juin, 8 décembre 1821 - 16 juin 1825; MC/RE/XXIX/12
    Répertoire des notaires Charles Denis de Villiers (8 décembre 1821-6 mai 1822), AchilleTourin (7 mai 1822-16 juin 1825).
    Informations concernant le classement et la cotation:
    Le niveau inférieur de description, quand il existe, correspond aux mentions d'actes contenues dans le répertoire. Parmi celles-ci, certaines peuvent y être décrites, de manière plus ou moins détaillée. Pour consulter l'acte proprement dit, il convient de rechercher la cote au niveau des articles (registre ou liasse) des minutes du notaire (cote de type 'MC/ET').
    - Inventaire après décès: Juillet, Marie-Anne-Mathurine. Cornu, Philippe-Jean-Baptiste-Vincent (épouse). Employé. Saint-Hyacinthe (rue), n° 1, 2 août 1822
      Attention: la cote de répertoire (de type 'MC/RE') ne permet pas de consulter la minute de l'acte. ll convient de rechercher la cote de la minute (de type 'MC/ET') au niveau des articles (registre ou liasse) de minutes du notaire.
      L'accès aux images numérisées des pages du répertoire se fait au niveau de description supérieur (' Répertoire du notaire '), rubrique ' Consulter les archives numérisées associées'.
      inventaire après décès; Saint-Hyacinthe (rue); Juillet, Marie-Anne-Mathurine; Cornu, Philippe-Jean-Baptiste-Vincent; tisserand
    - Inventaire après décès: Gillot, Jean-Baptiste. Tournelle (rue de la), n° 3, 19 août 1822
      inventaire après décès; Tournelle (rue de la); Gillot, Jean-Baptiste
    - Inventaire après décès: Latour Dupin, Jean-Joseph-Alexandre-René de., 26 août 1822
      inventaire après décès; Latour Dupin, Jean-Joseph-Alexandre-René de
    - Inventaire après décès: Alaine, Marie-Joséphine. Fournier, François-Augustin (épouse). Coiffeur. Temple (rue du), n° 60, 6 septembre 1822
      inventaire après décès; Temple (rue du); Alaine, Marie-Joséphine; Fournier, François-Augustin
    - Inventaire après décès: Donzelle, Jean-Simon., 12 septembre 1822
      inventaire après décès; Donzelle, Jean-Simon; coiffeur
    - Inventaire après décès: Reiffet, Christophe. Saint-Dominique (rue), n° 74, 21 septembre 1822
      inventaire après décès; Saint-Dominique (rue); Reiffet, Christophe
    - Inventaire après décès: Garrier, Madeleine-Françoise. Amblard, Pierre-Julien (épouse). Homme de confiance. Saint-Dominique (rue), n° 96, 25 septembre 1822
      inventaire après décès; Saint-Dominique (rue); Garrier, Madeleine-Françoise; Amblard, Pierre-Julien
    - Inventaire après décès: Rumpff, Antoinette-Marie-Anne-Félicité-Josèphe-Catherine. Grimaldi, Dominique-Charles (comte de) (veuve). Comte de Grimaldi. Planche (rue de la), n° 19, 3 octobre 1822
      inventaire après décès; Planche (rue de la); Rumpff, Antoinette-Marie-Anne-Félicité-Josèphe-Catherine; Grimaldi, Dominique-Charles (comte de); secrétaire
    - Inventaire après décès: Sottas, Jean-François-Martin., 12 novembre 1822
      inventaire après décès; Sottas, Jean-François-Martin
    - Inventaire après décès: Nostre, Anne. Toret, Pierre-Jacques (épouse). Jardinier. Desaix (rue), n° 2, au Gros-Caillou, 26 novembre 1822
      inventaire après décès; Desaix (rue); Gros-Caillou (quartier); Nostre, Anne; Toret, Pierre-Jacques
    - Inventaire après décès: Brochois, Eugénie-Geneviève. Leger, Pierre-Jacques (épouse). Tapissier. Orfèvres (quai des), n° 16, 28 novembre 1822
      inventaire après décès; Orfèvres (quai des); Brochois, Eugénie-Geneviève; Leger, Pierre-Jacques; jardinier
    - Inventaire après décès: Leduc, Marguerite-Rose. Babillon, Pierre-Louis (épouse). Marchand revendeur. Jean de-l'Epine (rue), n° 11, 28 novembre 1822
      inventaire après décès; Jean-de-l'Epine (rue); Leduc, Marguerite-Rose; Babillon, Pierre-Louis; tapissier
    - Inventaire après décès: Davaux, Guillaume. Abbé. Regard (rue du), n° 11, 3 décembre 1822
      partage de la succession du 12 février 1823, RE/XXIX/12
      inventaire après décès; Regard (rue du); Davaux, Guillaume; commerçant
    - Inventaire après décès: Leblanc, Jean-Baptiste-Benoît., 10 décembre 1822
      inventaire après décès; Leblanc, Jean-Baptiste-Benoît; abbé
    - Inventaire après décès: Ledeist de Botidoux, Suzanne-Françoise-Charlotte. Desnanots, Jean-Baptiste-Daniel (veuve); Puissant de Saint-Servant, A. -J. (veuve). Comte Desnanots ou d'Esnanots ou des Nanots. Verneuil (rue de), n° 51, 19 décembre 1822
      inventaire après décès; Verneuil (rue de); Ledeist de Botidoux, Suzanne-Françoise-Charlotte; Desnanots, Jean-Baptiste-Daniel; Puissant de Saint-Servant, A.-J.
    - Vente de fonds de Serrurerie BRIA à FAUCONNIER., 30 décembre 1822
      Date de création de la notice: 2012
      acte de vente; Bria; Fauconnier; serrurier
    - Inventaire après décès: Hiellard, Louis-Charles., 16 janvier 1823
      inventaire après décès; Hiellard, Louis-Charles
    - Inventaire après décès: Robert, Marie-Louise. Gentil Descarrieres, Augustin-Antoine (épouse). Chapelier (marchand). Saint-Dominique (rue), n° 3, 4 février 1823
      inventaire après décès; Saint-Dominique (rue); Robert, Marie-Louise; Gentil Descarrieres, Augustin-Antoine
    - Inventaire après décès: Maignand, Didier-Athanase. Charonne (rue de), n° 168, 26 février 1823
      inventaire après décès; Charonne (rue de); Maignand, Didier-Athanase; fabricant d'accessoires vestimentaires
    - Inventaire après décès: Leviconte de Blangy, Pierre-Henri-Marie., 31 mars 1823
      inventaire après décès; Leviconte de Blangy, Pierre-Henri-Marie
    - Inventaire après décès: Lepinois, Elisabeth. Moulin, Jean-Louis (veuve). Vieille-du-Temple (rue), n° 105, 1er mai 1823
      inventaire après décès; Vieille-du-Temple (rue); Lepinois, Elisabeth; Moulin, Jean-Louis
    - Inventaire après décès: Duplessis Chatillon, François-Félix., 14 juin 1823
      inventaire après décès; Duplessis Chatillon, François-Félix
    - Inventaire après décès: Anneville de Chiffrevast, Augustin-Jacques-d'., 11 juillet 1823
      inventaire après décès; Anneville de Chiffrevast, Augustin-Jacques-d'
    - Inventaire après décès: Dumoncel, Marie-Josèphe-Mathilde. Petit, Raoul-Charles (baron de Chemellier) (épouse). Chef d'escadron, adjudant de Dragons, chevalier de la Légion d'honneur. Grenelle (rue de), n° 106, Saint-Germain, 14 juillet 1823
      inventaire après décès; Grenelle (rue de); Dumoncel, Marie-Josèphe-Mathilde; Petit, Raoul-Charles (baron de Chemellier)
    - Inventaire après décès: Delesquille, Jean., 1er août 1823
      inventaire après décès; Delesquille, Jean; officier (armée)
    - Inventaire après décès: Jaques, Jeanne-Françoise. Parfait, Jean-François (épouse). Officier de bouche. Bourgogne (rue de), n° 31, 19 août 1823
      inventaire après décès; Bourgogne (rue de); Jaques, Jeanne-Françoise; Parfait, Jean-François
    - Inventaire après décès: Forbin Gardanne, François-Auguste-Fortuné (marquis de). Lieutenant colonel au 5e régiment de la garde royale, chevalier de la Légion d'honneur. Saint-Nicolas (rue), n° 65, 3 septembre 1823
      inventaire après décès; Saint-Nicolas (rue); Forbin Gardanne, François-Auguste-Fortuné de; employé de maison
    - Inventaire après absence: Picot, Nicolas-Anne., 8 septembre 1823
      inventaire; Picot, Nicolas-Anne
    - Inventaire après décès: Baron, Françoise., 7 octobre 1823
      inventaire après décès; Baron, Françoise
    - Inventaire après décès: Harel, Marie-Maximilien., 11 novembre 1823
      inventaire après décès; Harel, Marie-Maximilien
    - Inventaire après décès: Tixier, Jeanne., 17 novembre 1823
      inventaire après décès; Tixier, Jeanne; peintre; enseignant
    - Inventaire après décès: Sevin, Marie-Anne. Lemouton, François-Martin (veuve). Grenelle (rue de), n° 98, Saint-Germain, 24 novembre 1823
      inventaire après décès; Grenelle (rue de); Sevin, Marie-Anne; Lemouton, François-Martin
    - Vente des voiries des Abattoirs de Paris, bureau commerce boucherie., 6 janvier 1824
      acte de vente; boucher
    - Inventaire après absence: Condamina, Louis-Blaise., 10 janvier 1824
      inventaire; Condamina, Louis-Blaise
    - Inventaire après décès: Lemaire, Pierre. Saint-Dominique (rue), n° 7, au Gros-Caillou, 22 janvier 1824
      inventaire après décès; Saint-Dominique (rue); Lemaire, Pierre
    - Inventaire après décès: Paucot, Marie-Elisabeth. Chaunac, Jean-Baptiste (vicomte de Chaunac Lanzac) (veuve). Vicomte de Chaunac Lanzac, chevalier de Saint-Louis. Sèvres (rue de), n° 27, 24 janvier 1824
      inventaire après décès; Sèvres (rue de); Paucot, Marie-Elisabeth; Chaunac de Lanzac, Jean-Baptiste
    - Vente par François Etienne Kellerman duc de Valmy du château de Fontaine-les-Corps-Nus (voir transports du 12 janvier 1828, RE/XXIX/13)., 3 avril 1824 - 12 janvier 1828
      acte de vente; Kellermann, Edmond de (1802-1868)
    - Vente de fonds de Serrurerie MAILLET à FAUCONNIER., 22 avril 1824
      acte de vente; Maillet; Fauconnier; serrurier
    - Inventaire après décès: Cadoine de Gabriac, Joseph-Louis-Claude de., 27 avril 1824
      inventaire après décès; Cadoine de Gabriac, Joseph-Louis-Claude de
    - Inventaire après décès: Harasse, Joséphine. Aubry, Laurent (épouse). Cocher chez le Comte de Carvoisin. Saints-Pères (rue des), n° 22, 6 mai 1824
      inventaire après décès; Saints-Pères (rue des); Harasse, Joséphine; Aubry, Laurent
    - Inventaire après décès: Laloup, Jean-Alexandre. Commerçant. Blanche (place), n° 24, Montmartre, barrière, 13 mai 1824
      adjudication du fonds de commerce du 9 août 1824, RE/XXIX/12
      inventaire après décès; Blanche (place); Laloup, Jean-Alexandre; conducteur de véhicules
    - Inventaire après décès: Cormeille, Barthélemy-Josèphe-Cécile de. Chanoinesse (ancienne). Abbaye (rue de l'), n° 10, 20 mai 1824
      inventaire après décès; Abbaye (rue de l'); Cormeille, Barthélemy-Josèphe-Cécile de; commerçant
    - Inventaire après décès: Duvinage, Marie-Adélaïde. Durey, Etienne-Michel (épouse). Boulanger (marchand). Grenelle (rue de), n° 14, Saint-Germain, 3 juin 1824
      inventaire après décès; Grenelle (rue de); Duvinage, Marie-Adélaïde; Durey, Etienne-Michel; chanoine
    - Inventaire après décès: Mareuge, Jean-Baptiste., 5 juillet 1824
      inventaire après décès; Mareuge, Jean-Baptiste; boulanger
    - Inventaire après décès: Thevenin, René-Louis de., 17 juillet 1824
      inventaire après décès; Thevenin, René-Louis de
    - Inventaire après décès: Etampes, Claudine-Louise (comtesse d'). Leviconte, Pierre-Henri-Marie (veuve) (marquis de Blangy). Lieutenant général des armées du roi, chevalier de Saint-Louis. Sèvres (rue de), n° 67, 27 juillet 1824
      inventaire après décès; Sèvres (rue de); Etampes, Claudine-Louise; Leviconte de Blangy, Pierre-Henri-Marie
    - Bail de l'enlèvement du sang des Abattoirs, bureau commerce boucherie., 27 juillet 1824
      bail; boucher
    - Inventaire après décès: Chimot, Marie-Hélène-Gilbert. Viray, ?(veuve)., 24 septembre 1824
      Cf. Me Février, étude LX.
      inventaire après décès; Chimot, Marie-Hélène-Gilbert; Viray, ?; cuisinier
    - Inventaire après décès: Cherruaux, Julie-Alexandrine., 15 novembre 1824
      inventaire après décès; Cherruaux, Julie-Alexandrine
    - Inventaire après décès: Dupont, Pierre-Noël., 22 novembre 1824
      inventaire après décès; Dupont, Pierre-Noël
    - Inventaire après décès: Taillieur, Pierre., 11 décembre 1824
      inventaire après décès; Taillieur, Pierre
    - Inventaire après décès: Lefebvre, Anne-Charlotte., 11 janvier 1825
      inventaire après décès; Lefebvre, Anne-Charlotte
    - Vente des vidanges et voiries des Abattoirs de Paris., 12 janvier 1825
      acte de vente
    - Inventaire après décès: Turlot, François-Claude., 27 janvier 1825
      inventaire après décès; Turlot, François-Claude
    - Inventaire après décès: Blanchet, Pierre., 14 février 1825
      inventaire après décès; Blanchet, Pierre
    - Liquidation et transport à la Bibliothèque Sainte-Geneviève, BLANCHET., 21 février 1825
      liquidation; Blanchet
    - Inventaire après décès: Roederer, Jeanne-Sophie-Michelle. Regnier de Rohault, Jean-Louis-Hubert (veuve). Brigadier gardes du corps roi, chevalier de la Légion d'honneur. Vaugirard (rue de), n° 4, 10 mars 1825
      inventaire après décès; Vaugirard (rue de); Roederer, Jeanne-Sophie-Michelle; Regnier de Rohault, Jean-Louis-Hubert
    - Vente de Bois à DRACY (Yonne), FORBIN JANSON à VINCENT., 12 mars 1825
      acte de vente; Dracy (Yonne); Forbin Janson; Vincent
    - Inventaire après décès: Moreau, Louis-Pierre-Valérie., 14 mars 1825
      inventaire après décès; Moreau, Louis-Pierre-Valérie; militaire du rang
    - Inventaire après décès: Damoreau, Marie-Thérèse., 2 avril 1825
      partage de la succession le 26 avril 1825, RE/XXIX/12
      inventaire après décès; Damoreau, Marie-Thérèse
    - Inventaire après décès: Girodz, Aimé. Employé au ministère de l'Intérieur (ancien). Bourgogne (rue de), n° 22, 21 mai 1825
      inventaire après décès; Bourgogne (rue de); Girodz, Aimé
    - Inventaire après décès: Ballin, Jean-Louis., 4 juin 1825
      inventaire après décès; Ballin, Jean-Louis
    - Inventaire après décès: Osmont, François-Guillaume., 14 juin 1825
      28 novembre 1838, liquidation de la succession, RE/XXIX/17.
      inventaire après décès; Osmont, François-Guillaume
  - Répertoire. 1825, 17 juin - 1828, 19 juillet, 17 juin 1825 - 19 juillet 1828; MC/RE/XXIX/13
    - Inventaire après décès: Leshenault, Julie-Philippine. Mérigot, Joseph-Achille, marquis de Sainte-Fère (épouse). Propriétaire. Université (rue de l'), n° 76, 1er juillet 1825
      MC/RE/XXIX/13
      19 mars 1834, procès-verbal d'enchères, RE/XXIX/15.
      inventaire après décès; Université (rue de l'); Leshenault, Julie-Philippine; Mérigot de Sainte-Fère, Joseph-Achille
    - Inventaire après décès: Deneux, Marie-Joséphine. Morize, Jacques-Louis (épouse). Quincaillier (marchand). Dragon (rue du), n° 16, 9 juillet 1825
      inventaire après décès; Dragon (rue du); Deneux, Marie-Joséphine; Morize, Jacques-Louis
    - Inventaire après décès: Guerin, Jean-François., 20 juillet 1825
      inventaire après décès; Guerin, Jean-François; commerçant
    - Inventaire après décès: Moulin, Louise-Thérèse-Louise. Lancelot, Nicolas (épouse)., 10 septembre 1825
      Cf. Me Jonquoy, étude XLIV.
      inventaire après décès; Moulin, Louise-Thérèse-Louise; Lancelot, Nicolas; pharmacien
    - Inventaire après décès: Nolette, Jean-Pierre-François., 1er octobre 1825
      inventaire après décès; Nolette, Jean-Pierre-François; étudiant
    - Inventaire après décès: Henry, Alexis-Nicolas., 18 novembre 1825
      inventaire après décès; Henry, Alexis-Nicolas
    - Inventaire après décès: Baissac, Jean-Antoine., 2 décembre 1825
      inventaire après décès; Baissac, Jean-Antoine
    - Inventaire après décès: Lullier, Jeanne. Chretien, Guillaume-François (veuve). Portière. Bourbon (quai de), n° 19/hôpital Cochin, 6 décembre 1825
      inventaire après décès; Bourbon (quai de); Cochin (hôpital); Lullier, Jeanne; Chretien, Guillaume François
    - Inventaire après décès: Boucher, Nicolas-Noël., 10 décembre 1825
      inventaire après décès; Boucher, Nicolas-Noël; concierge
    - Inventaire après décès: Bougard, Françoise-Victoire., 5 janvier 1826
      inventaire après décès; Bougard, Françoise-Victoire
    - Inventaire après décès: Tirant, Marie-Marguerite. Hardelay, Jean-François (épouse). Grainier (marchand). Grenelle (rue de), n° 115, Saint-Germain, 11 janvier 1826
      inventaire après décès; Grenelle (rue de); Tirant, Marie-Marguerite; Hardelay, Jean-François
    - Inventaire après décès: Bailtet, Jean., 23 janvier 1826
      inventaire après décès; Bailtet, Jean; commerçant
    - Inventaire après décès: Fildesoye, Marie-Euphrasie. Courtin, Charles-Pierre-Marie (veuve). Bijoutier. Tabletterie (rue de la), place Sainte-Opportune, n° 15, 8 février 1826
      inventaire après décès; Sainte-Opportune (place); Fildesoye, Marie-Euphrasie; Courtin, Charles-Pierre-Marie
    - Société pour le Curage des rivières et ports, BOSCARY, LAPORTE et HEURTAULT., 25 mars 1826
      acte de société; Boscary; Laporte; Heurtault
    - Société de Prévoyance PILLEUX, LEPAN de LIGNY, HENAULT., 3 avril 1826
      acte de société; Pilleux; Lepan Ligny; Henault
    - Inventaire après décès: Brochois, Marie-Jeanne-Célestine. Arnauld, Noël-Jean-Baptiste-François (veuve); Lecoq, Jean (veuve). Homme de lettres. Babylone (rue de), n° 1, 4 avril 1826
      24 octobre 1826, liquidation de la succession.
      inventaire après décès; Babylone (rue de); Brochois, Marie-Jeanne-Célestine; Arnauld, Noël-Jean-Baptiste-François; Lecoq, Jean; orfèvre
    - Bail pour l'exploitation de la Ferme de VILLEMAREUIL (Seine-et-Marne)., 12 avril 1826
      bail; Villemareuil (Seine-et-Marne); agriculteur
    - Bail de la Ferme de la Simonnière à ALLONNES (Sarthe)., 17 avril 1826
      Précisions sur les lieux: Allonnes (Sarthe)-Simonnière (La)
      bail; Allonnes (Sarthe); agriculteur
    - Inventaire après décès: Rousselle, Gervais-Protais., 27 avril 1826
      inventaire après décès; Rousselle, Gervais-Protais; écrivain
    - Inventaire après décès: Vitry, Marie-Rosalie de. Jauffret, Jean-Baptiste (veuve); Deloynes, Augustin (veuve). Cassette (rue), n° 17, 24 mai 1826